# 请教陈版，小股东经营异常对公司的风险

提问人：果粒橙 时间：2016-01-14 16:29:10
公司10%的股东，企业信用系统显示因 2013 和 2014 年度未公示年度报告被列入经营异常名录。和公司员工闲聊时了解到小股东法人听说已潜逃国外，公司经营地已没人，最后一名财务人员也已卷款跑了。 2014 时已将小股东相关往来全部提了减值。目前存在的问题是小股东应缴的注册资本有几百万，目前实际缴的一直都只有几十万。 问，小股东这种以上状况，会对公司有什么影响？不限于财务影响，先谢谢大家指教

回答人：chenyiwei
1 、公司的日常经营活动对该小股东所提供的资源是否存在依赖？如果是，需考虑持续经营问题。 2 、公司是否为该小股东的债务提供了担保？这些担保是否均已被管理层知悉？ 3 、该小股东所面临的法律纠纷是否可能导致其在本公司的股份被法院查封或冻结，造成本公司股权结构的不确定性？